臺灣臺中地方法院刑事判決
111年度交易字第282號
公  訴  人  臺灣臺中地方檢察署檢察官
被      告  陳清榮




上列被告因公共危險案件，經檢察官提起公訴（111年度速偵字
第778號），被告於準備程序進行中，就被訴事實為有罪之陳述
，經告以簡式審判之旨，並聽取當事人意見後，本院合議庭裁定
由受命法官獨任進行簡式審判程序，判決如下：
    主    文
陳清榮駕駛動力交通工具而吐氣所含酒精濃度達每公升零點二五
毫克以上，累犯，處有期徒刑捌月。
    犯罪事實
一、陳清榮自民國111年2月14日晚間10時許起至翌（15）日凌晨
    1時許止，在臺中市德芳路之羊肉爐店內，飲用高粱酒後，
    先搭計程車返家，雖經稍事休息，惟體內酒精仍未退盡，其
    吐氣所含酒精濃度已達每公升0.25毫克以上，竟不顧大眾通
    行之安全，於同年月15日下午2時許，騎乘車牌號碼000-000
    號普通重型機車上路。嗣行經臺中市○○區○○路000號前時，
    因行車不穩且臉色潮紅為警攔查，並於同日下午2時34分許
    ，在上址對其施以吐氣式酒精濃度測試，測得其吐氣中酒精
    濃度值為每公升0.86毫克，而查獲上情。
二、案經臺中市政府警察局太平分局報告臺灣臺中地方檢察署檢
    察官偵查起訴。
    理    由
一、本件被告陳清榮所犯為死刑、無期徒刑、最輕本刑為3年以
    上有期徒刑以外之罪，亦非屬高等法院管轄之第一審案件，
    其於準備程序進行中，先就被訴事實為有罪之陳述，經法官
    告知簡式審判程序之旨，並聽取公訴檢察官之意見後，依刑
    事訴訟法第273條之1第1項、第273條之2等規定，裁定進行
    簡式審判程序，且不受同法第159 條第1 項、第161 條之2 
    、第161 條之3 、第163 條之1 及第164 條至第170 條所規
    定證據能力認定及調查方式之限制，合先敘明。
二、上揭犯罪事實，業據被告於警詢、偵訊及本院準備程序及審
    理時均坦承不諱（見偵卷第31至34、63至64頁、本院卷第15
    1至154、157至161頁），並有員警職務報告（見偵卷第29頁
    ）、臺中市政府警察局道路交通事故當事人酒精測定紀錄表
    （見偵卷第41頁）各1份、臺中市政府警察局舉發違反道路
    交通管理事件通知單影本2紙（見偵卷第43、45頁）、證號
    查詢機車駕駛人資料（見偵卷第47頁）、車號查詢機車車籍
    資料（見偵卷第49頁）各1份在卷可佐，是被告自白與事實
    相符，本件犯行已堪認定，應依法論科。
三、論罪科刑：
  ㈠核被告所為，係犯刑法第185條之3第1項第1款之駕駛動力交
　  通工具而吐氣所含酒精濃度達每公升0.25毫克以上之罪。
  ㈡法院於審酌被告是否適用累犯規定而加重其刑時，訴訟程序
    上應先由檢察官就前階段被告構成累犯之事實，以及後階段
    應加重其刑之事項，主張並具體指出證明方法後，法院才需
    進行調查與辯論程序，而作為是否加重其刑之裁判基礎。前
    階段構成累犯事實為檢察官之實質舉證責任，後階段加重量
    刑事項為檢察官之說明責任，均應由檢察官分別負主張及具
    體指出證明方法之責（最高法院110年度台上字第5660號刑
    事判決參照）。查被告於本案構成累犯之前提事實，被告於
    本院審理時表示沒有意見（見本院卷第160頁），並有本院1
    09年度中交簡字第1146號判決（見本院卷第163至166頁）、
    被告之臺灣高等法院被告前案紀錄表（見本院卷第15至21頁
    ）在卷可參；而就應否加重其刑之說明責任，檢察官亦於本
    院審理時指出被告係於前案公共危險案件執畢後5年內再犯
    本案，認應予加重其刑（見本院卷第160頁）。是以，被告
    前因公共危險案件，經本院以109年度中交簡字第1146號判
    決判處有期徒刑6月，併科罰金新臺幣5萬元確定，而於110
    年4月25日徒刑執行完畢後，5年以內故意再犯本件相同類型
    之有期徒刑以上之罪，為累犯。審酌被告前經判刑確定再犯
    相同類型之本案，顯見其前罪之徒刑執行無成效，對刑罰反
    應力薄弱，且本案並無司法院釋字第775號解釋意旨所指個
    案應量處最低法定刑，又無法適用刑法第59條規定減輕其刑
    ，而應依此解釋意旨裁量不予加重最低本刑之情形（最高法
    院108年度台上字第338號判決意旨參照），爰依刑法第47條
    第1項規定加重其刑。
　㈢爰以行為人之責任為基礎，審酌被告明知酒後駕車對一般往
    來之公眾及駕駛人自身皆具有高度危險性，竟漠視自己安危
    ，且置大眾行車之公共安全於不顧，於飲酒後仍心存僥倖駕
    車上路，所為實有不該；斟酌其為警測得之吐氣酒精濃度值
    高達每公升0.86毫克，及坦承犯行之犯後態度、前另於103
    、105、107年間另有因公共危險案件（未構成累犯部分），
    經本院論罪科刑之紀錄，有臺灣高等法院被告前案紀錄表1
    份在卷可參，素行非佳；暨其自陳國中畢業之智識程度、目
    前在工地上班、日薪新臺幣1100元、扶養母親等家中生活及
    經濟狀況（詳見本院卷第160至161頁）等一切情狀，量處如
    主文所示之刑。
據上論斷，應依刑事訴訟法第273條之1第1項、第299條第1項前
段，刑法第185條之3第1項第1款、第47條第1項，刑法施行法第1
條之1第1項，判決如主文。
本案經檢察官陳宜君提起公訴，檢察官陳怡廷到庭執行職務。
中　　華　　民　　國　　111 　年　　5 　　月　　30　　日
                  刑事第十一庭  法  官  蔡汎沂
以上正本證明與原本無異。
如不服本判決應於收受送達後20日內向本院提出上訴書狀，並應
敘述具體理由；其未敘述上訴理由者，應於上訴期間屆滿後20日
內向本院補提理由書（均須按他造當事人之人數附繕本）「切勿
逕送上級法院」。
　　　                        　書記官  黃筠婷
中　　華　　民　　國　　111 　年　　5 　　月　　30　　日
附錄論罪科刑法條
中華民國刑法第185條之3
駕駛動力交通工具而有下列情形之一者，處 2 年以下有期徒刑
，得併科 20 萬元以下罰金：
一、吐氣所含酒精濃度達每公升零點二五毫克或血液中酒精濃度
    達百分之零點零五以上。
二、有前款以外之其他情事足認服用酒類或其他相類之物，致不
    能安全駕駛。
三、服用毒品、麻醉藥品或其他相類之物，致不能安全駕駛。
因而致人於死者，處 3 年以上 10 年以下有期徒刑；致重傷者
，處 1 年以上 7 年以下有期徒刑。
曾犯本條或陸海空軍刑法第 54 條之罪，經有罪判決確定或經緩
起訴處分確定，於五年內再犯第 1 項之罪因而致人於死者，處
無期徒刑或 5 年以上有期徒刑；致重傷者，處 3 年以上 10 年
以下有期徒刑。